臺灣高等法院臺中分院刑事判決
110年度交上易字第601號
上  訴  人  
即  被  告  鄭木金


上列上訴人因公共危險案件，不服臺灣臺中地方法院110年度交
易字第434號中華民國110年4月26日第一審判決（起訴案號：臺
灣臺中地方檢察署110年度偵字第2838號），提起上訴，本院判
決如下：
    主  文
上訴駁回。
    犯罪事實
一、鄭木金自民國109年12月13日20時許起至同日21時30分許止
    ，在臺中市○○區○○路0段某小吃部內飲用啤酒後，其吐氣所
    含酒精濃度已達每公升0.25毫克以上，竟仍自飲酒地點騎駛
    車牌號碼000-0000號普通重型機車(車主○○○)上路。嗣於同
    日22時6分許，行經臺中市○○區○○路0段與○○○路0段交岔路口
    時，不慎與○○○所駕駛之車牌號碼0000-00號自用小客車發生
    擦撞，因而人車倒地受傷。經警據報前往處理，並將鄭木金
    送醫治療，於同日23時1分許，在臺中市○○區○○○道0段000號
    童綜合醫療社團法人童綜合醫院，對鄭木金施以酒精濃度檢
    測，測得其吐氣所含酒精濃度為每公升0.99毫克，而查獲上
    情。
二、案經臺中市政府警察局烏日分局移送臺灣臺中地方檢察署檢
    察官偵查起訴。
    理    由
一、按被告以外之人於審判外之言詞或書面陳述，除法律有規定
    者外，不得作為證據。又被告以外之人於審判外之陳述，雖
    不符前4條之規定，而經當事人於審判程序同意作為證據，
    法院審酌該言詞陳述或書面陳述作成時之情況，認為適當者
    ，亦得為證據。當事人、代理人或辯護人於法院調查證據時
    ，知有第159條第1項不得為證據之情形，而未於言詞辯論終
    結前聲明異議者，視為有前項之同意，刑事訴訟法第159條
    第1項、第159條之5第1項、第2項分別定有明文。查本案認
    定犯罪事實所引用之卷證資料，除原已符同法第159條之1至
    第159條之4規定、及法律另有規定等傳聞法則例外規定，而
    得作為證據外，其餘卷證資料，並無證據證明係公務員違背
    法定程序所取得，而檢察官、上訴人即被告鄭木金(下稱被
    告)於本院審判時，均表示沒有意見(見本院卷第38至39頁)
    ，本院審酌上揭陳述作成時之情況，並無違法取證之瑕疵，
    亦認以之作為證據為適當，是本件有關被告以外之人於審判
    外之言詞或書面陳述等供述證據，依上揭法條意旨，自均得
    為證據。又傳聞法則乃對於被告以外之人於審判外之言詞或
    書面陳述而為之規範。本案判決以下引用之非供述證據，無
    刑事訴訟法第159條第1項規定傳聞法則之適用，經本院於審
    判時依法踐行調查證據程序，與本案待證事實具有自然之關
    聯性，且無證據證明係公務員違法取得之物，依法自得作為
    證據。
二、被告於警詢、檢察事務官偵詢、原審及本院審判時，對於上
    開犯罪事實均坦承不諱，核與證人○○○於警詢時證述之情節
    相符，並有警員職務報告、道路交通事故現場圖、道路交通
    事故調查報告表㈠、㈡、當事人酒精測定紀錄表、臺中市政府
    警察局舉發違反道路交通管理事件通知單、臺中市政府警察
    局交通事故補充資料表、車輛詳細資料報表、現場照片等在
    卷可參，足認被告所為之任意性自白與事實相符，堪以採信
    。從而，本案事證明確，被告犯行堪以認定，應依法論科。
三、核被告所為，係犯刑法第185條之3第1項第1款之駕駛動力交
    通工具而吐氣所含酒精濃度達每公升0.25毫克以上之罪。被
    告於109年間，因犯飲用酒類致不能安全駕駛動力車輛罪，
　　經臺灣臺中地方法院以109年度沙交簡字第78號判決判處有
    期徒刑5月，併科罰金新臺幣（下同）1萬2千元確定，於109
    年3月26日易科罰金執行完畢，有臺灣高等法院被告前案紀
    錄表在卷可稽，被告於受有期徒刑之執行完畢後，5年之內
    故意再犯本案有期徒刑以上之罪，為累犯。司法院釋字第75
    5號解釋雖謂「有關累犯加重本刑部分，不生違反憲法一行
    為不二罰原則之問題。惟其不分情節，基於累犯者有其特別
    惡性及對刑罰反應力薄弱等立法理由，一律須加重最低本刑
    ，於不符合刑法第59條所定要件之情形下，致生行為人所受
    之刑罰超過其所應負擔罪責之個案，其人身自由因此遭受過
    苛之侵害部分，對人民受憲法第8條保障之人身自由所為限
    制，不符憲法罪刑相當原則，牴觸憲法第23條比例原則。於
    此範圍內，有關機關應自本解釋公布之日起2年內，依本解
    釋意旨修正之。於修正前，為避免發生上述罪刑不相當之情
    形，法院就該個案應依本解釋意旨，裁量是否加重最低本刑
    」，然本院審酌被告除前述構成累犯之前案紀錄外，於101
    年間、106年間，均有犯飲用酒類致不能安全駕駛動力車輛
    罪之前案紀錄，且均已執行完畢，此有臺灣高等法院被告前
    案紀錄表可參，其最近一次於109年3月26日執行完畢後未滿
    9月，即再犯本件酒後駕車之公共危險罪，足見被告對於交
    通危險之犯行難以自我控管，則本院依累犯之規定加重其刑
    ，即無超過其所應負擔罪責之情形，自應依刑法第47條第1
    項之規定加重其刑。
四、原審經審判結果，以被告上開犯行事證明確，適用刑法第
    185條之3第1項第1款、第47條第1項、第42條第3項前段，刑
    法施行法第1條之1第1項等規定，審酌被告前於101、106年
    間，另有2次因公共危險案件經法院判刑確定之情形，顯見
    被告素行實為不佳；又被告前因數次公共危險案件經刑之宣
    告與執行，當明知酒後駕車之危險性及違法性，然竟未能警
    惕，漠視酒後駕車對一般往來之公眾及駕駛人自身之潛在高
    度危險性，置大眾行車之公共安全於不顧，於飲酒後仍心存
    僥倖，再犯相同罪名之本案，所為實有不該；另考量斟酌其
    為警測得之吐氣酒精濃度值高達每公升0.99毫克，因酒駕而
    肇事等情節，及坦承犯行之犯後態度；兼衡其於原審自陳之
    學歷、工作、收入等家庭經濟及生活狀況（原審卷第37頁）
    暨其犯罪之動機、目的等一切情狀，量處有期徒刑7月，併
    科罰金3萬元，並諭知罰金易服勞役之折算標準。經核原判
    決採證及認事用法尚無違誤，且在對被告科刑之考量，已注
    意適用刑法第57條之規定，既未逾越法定刑度，復未濫用自
    由裁量之權限，無輕重失衡之情形，應予維持。
五、被告提起上訴，雖以其智識程度、家庭成員必須由其照顧，
    本件案情單純，其就本件犯罪事實坦承不諱，深感後悔，犯
    後態度良好等情，請求從輕量刑，給予易科罰金之機會等語
    ，而指摘原審量刑過重。然原判決關於科刑之部分，既已依
    刑法第57條各款所列情狀審酌，而為量刑之準據，經核並無
    量刑輕重相差懸殊等裁量權濫用之情形，而被告於上訴時請
    求從輕量刑之理由，業已為原判決審酌作為量刑之事由，自
    不足以動搖原判決之量刑基礎。從而，本院認被告上訴意旨
    所指，均難認有理由，其上訴應予駁回。
據上論斷，應依刑事訴訟法第368條，判決如主文。
本案經檢察官劉俊杰提起公訴，檢察官謝名冠到庭執行職務。
中    華    民    國  110    年    8    月    17    日
   　  　刑事第四庭     審判長法　官   蔡  名  曜
   　　　　　　　　　　 　    法　官   黃  玉  琪
   　　　　　　　　　 　  　  法　官   林  宜  民
以上正本證明與原本無異。
不得上訴。
                              書記官   謝  安  青
　　　　　　　　　　　　　　　　 
中　　華　　民　　國　　110 　年　　8 　　月　　17　　日
附錄本案論罪科刑法條全文：
刑法第185條之3
駕駛動力交通工具而有下列情形之一者，處2年以下有期徒刑，
得併科20萬元以下罰金：
一、吐氣所含酒精濃度達每公升零點二五毫克或血液中酒精濃度
    達百分之零點零五以上。
二、有前款以外之其他情事足認服用酒類或其他相類之物，致不
    能安全駕駛。
三、服用毒品、麻醉藥品或其他相類之物，致不能安全駕駛。
因而致人於死者，處3年以上10年以下有期徒刑；致重傷者，處1
年以上7年以下有期徒刑。
曾犯本條或陸海空軍刑法第54條之罪，經有罪判決確定或經緩起
訴處分確定，於5年內再犯第1項之罪因而致人於死者，處無期徒
刑或5年以上有期徒刑；致重傷者，處3年以上10年以下有期徒刑
。